# 陈版主及各位高人：合并报表境外子公司的净利润是否需要确认递延所得税负债

提问人：lxch119 时间：2017-07-18 10:20:54
陈版主，根据所得税准则， 企业对与子公司、联营企业及合营企业投资相关的应纳税暂时性差异，应当确认相应的递延所得税负债。同时满足条件的除外。 问题 1 ： 境外子公司的利润，合并报表层面，是不是也需要确认递延所得税负债？ 满足以下条件的除外？ （一）投资企业能够控制暂时性差异转回的时间； （二）该暂时性差异在可预见的未来很可能不会转回。
问题 2 ： 满足这两个条件，条件 1 ：是不是说投资方可以决定境外子公司分配或者是何时分配？ 条件 2 ：是什么意思？ 版主能否举例说明？

回答人：chenyiwei
请参考《瑞华研究 2010 ～ 2016 汇编》之“问题2-3-29（对境外子公司实现的利润确认递延所得税的问题）”、“问题2-3-30（权益法核算的长期股权投资递延所得税负债的确认问题）”。